---
title: Segunda Revisión del Estatus y  Captura Biológicamente Aceptable 2021 para la anchoveta de las Regiones de Valparaíso a Los Lagos.
author: "Grupo Pelágicos DER - María José Zúñiga"
date: 'Sesión N°5: 3-4 de agosto 2021'
output:
   beamer_presentation:
    colortheme: rose
    theme: Antibes
subtitle: Comité Científico de Pesquerías de Pequeños Pelágicos
institute: INSTITUTO DE FOMENTO PESQUERO
---

# \small Procedimiento de manejo de anchoveta centro-sur

```{=tex}
\begin{center}
\includegraphics[width=0.9\textwidth]{Figuras/Fig11.png}
\end{center}
```
# \small Datos de entrada de anchoveta centro-sur

Datos actualizados 

-   Biomasa del crucero de verano 2021
-   Composición de edad del crucero de verano 2021
-   Captura 2020/21
-   Porcentaje de descarte 2020/21 = 2%
-   Composición de edad de la Flota 2020/2021
-   Pesos medios a la edad Flota 2020/2021 
-   Biomasa del crucero de otoño 2021
-   Composición de edad del crucero de otoño 2021

# \small Índices actualizados 2020/21


```{=tex}
\begin{figure}
\centering
\includegraphics[width=0.45\textwidth]{Figuras/Fig1_anexoI-1.pdf}
\end{figure}
```

# \small Composición de edad actualizados 2020/21

```{=tex}
\begin{figure}
\centering
\includegraphics[width=0.4\textwidth]{Figuras/Fig2c_anexoI-1.pdf}
\end{figure}
```

# \small Pesos medios actualizados 2020/21


```{=tex}
\begin{figure}
\centering
\includegraphics[width=0.6\textwidth]{Figuras/Fig3_anexoI-1.pdf}
\end{figure}
```

# \small Escenarios que evaluan el efecto de la incorporación de nuevos datos

```{=tex}
\begin{table}[h!]
\small
    \centering
    \resizebox{10cm}{!} {
    \begin{tabular}{|c|l|}
    \hline 
 Casos         & Descripción                                                            \\ \hline
 \textbf{$1_{MAE0321}$} & Caso base asesoría marzo 2021                                      \\
 2             & Actualiza serie de descarte 2017/18, 2018/19 Y 2019/20                 \\ 
 3             & Actualiza desembarque 2020/21 + supuesto de descarte 2020/21           \\
 4             & Actualiza composición de edad de la flota del año biológico 2020/21    \\ 
 5             & Actualiza pesos medios e iniciales a la edad del año biológico 2020/21 \\
 6             & Actualiza biomasa crucero acústico de otoño, año 2021                  \\ 
 \textbf{$7_{MAE0721}$} & Actualiza composición de edad crucero acústico de otoño, año 2021  \\ \hline
    \end{tabular}}
        \end{table}
```

# Efecto de la incorporación de nuevos datos

```{=tex}
\begin{table}[h!]
 \small
    \centering
    \resizebox{10cm}{!} {
    \begin{tabular}{|c|c|c|c|c|c|c|c|c|}
    \hline
 Casos & R     & BD     & $BD/BD_{RMS}$ & F     & R.diff & BD.diff  & $BD/BD_{RMS}$.diff & F.diff \\ \hline
 1     & 25,4  & 686,8  & 1,41          & 0,34  &        &          &                    &        \\  
 2     & 25,4  & 686,8  & 1,41          & 0,34  & 0      & 0        & 0                  & 0  \\
 3     & 25,4  & 687,1  & 1,41          & 0,36  & 0      & 0        & 0                  & 0,05   \\ 
 4     & 23,4  & 691,1  & 1,42          & 0,36  & -0,08  & 0,01     & 0                  & 0,05   \\
 5     & 23,4  & 644,7  & 1,33          & 0,38  & -0,08  & -0,06    & -0,06              & 0,11   \\ 
 6     & 23,0  & 637,5  & 1,32          & 0,39  & -0,09  & -0,07    & -0,07              & 0,12   \\
 7     & 25,9  & 626,5  & 1,30          & 0,39  & 0,02   & -0,09    & -0,08              & 0,14   \\ \hline
    \end{tabular}}
        \end{table}
```

# Ajustes del modelo a los datos - anchoveta centro-sur

```{=tex}
\begin{center}
\includegraphics[width=0.5\textwidth]{Figuras/Fig22-1.pdf}
\end{center}
```

# Ajuste Flota de anchoveta centro-sur

```{=tex}
\begin{center}

\includegraphics[width=0.8\textwidth]{Figuras/Fig24-1.pdf}

\end{center}
```
# Ajuste Crucero de verano de anchoveta centro-sur

```{=tex}
\begin{center}

\includegraphics[width=0.8\textwidth]{Figuras/Fig25-1.pdf}

\end{center}
```
# Ajuste Crucero de otoño de anchoveta centro-sur

```{=tex}
\begin{center}

\includegraphics[width=0.8\textwidth]{Figuras/Fig26-1.pdf}

\end{center}
```
# Indicadores poblacionales de anchoveta centro-sur

```{=tex}
\begin{center}
\includegraphics[width=0.85\textwidth]{Figuras/Fig30-1.pdf}
\end{center}
```

# Indicadores del estado de anchoveta centro-sur

```{=tex}
\begin{center}
\includegraphics[width=0.85\textwidth]{Figuras/Fig34-1.pdf}
\end{center}
```

# Estatus 2019/20 y 2020/21 de anchoveta centro-sur


```{=tex}
\begin{figure}
\centering
\includegraphics[width=0.345\textwidth]{Figuras/Fig35a-1.pdf}
\includegraphics[width=0.345\textwidth]{Figuras/Fig35b-1.pdf}
\includegraphics[width=0.345\textwidth]{Figuras/Fig35c-1.pdf}
\end{figure}
```

# Incertidumbre del Estatus 2019/20 y 2020/21 de anchoveta centro-sur



```{=tex}
\begin{table}
    \centering
    \resizebox{10cm}{!} {
    \begin{tabular}{|l|c|c|c|c|c|}
    \hline
                            & Sept 2020 & Marzo 2021 & Julio 2021\\
                            & $Estatus_{2019/20}$ & $Estatus_{2020/21}$ & $Estatus_{2020/21}$\\ \hline
   $BD_{last}<BD_{RMS}$     &   0,44    & 0,05 & 0,08 \\
   $F_{last}>F_{RMS}$       &   0,26    & 0,11 & 0,27 \\ \hline
   Sobre-explotación        &   0,24    & 0,02 & 0,03 \\
   Agotamiento/colapso      &   0,00    & 0,00 & 0,00 \\
   Sobrepesca               &   0,12    & 0,04 & 0,13 \\ \hline
    \end{tabular}}
    \end{table}
```


# \small Estatus proyectado año biológico 2020/21 y 2021/22 de anchoveta centro-sur

\begin{columns}
\column{0.35\textwidth}
\begin{center} \includegraphics[width=0.9\textwidth]{Figuras/Fig46-1.pdf}\end{center}
\column{0.35\textwidth}
\begin{center} \includegraphics[width=0.9\textwidth]{Figuras/Fig49-1.pdf}\end{center}
\column{0.35\textwidth}
\begin{center} \includegraphics[width=0.9\textwidth]{Figuras/Fig52-1.pdf}\end{center}
\end{columns}

\footnotesize
## Probabilidad de Estatus proyectado
- Asesoría septiembre 2020 = 4% de probabilidad de sobre-explotación y 0% de probabilidad de colapso para el año **2020/2021**

- Asesoría de marzo y julio 2021 = 12% de probabilidad de sobre-explotación y 0% de probabilidad de colapso para el año **2021/2022**


# \small Reclutamientos promedios proyectados - anchoveta centro-sur

```{=tex}
\begin{center}
\includegraphics[width=0.9\textwidth]{Figuras/Fig38-1.pdf}
\end{center}
```

# \small Rango de la Segunda revisión de la CBA  2021 de anchoveta centro-sur

## CBA 

```{=tex}

\begin{table}[h!]
 \small
    \centering
    \resizebox{7cm}{!} {
    \begin{tabular}{|l|c|c|c|}
    \hline 
              & $R_{1997-2009}$ & $R_{histórico}$ & $R_{2010-2021}$    \\ \hline
    mean      & 207.760  & 206.640  & 205.210  \\ 
    std       & 13.322   &  13.328  & 13.342   \\ \hline
    10\%      & 190.687  & 189.559  & 188.112 \\ 
    20\%      & 196.548  & 195.423  & 193.981 \\
    30\%      & 200.774  & 199.651  & 198.213 \\ 
    40\%      & 204.385  & 203.263  & 201.830 \\
    50\%      & 207.760  & 206.640  & 205.210 \\ \hline
  \end{tabular}}
        \end{table}
```


# Resguardo de la Captura al RMS 
##
```{=tex}

\begin{table}[h!]
 \small
    \centering
    \resizebox{7cm}{!} {
    \begin{tabular}{|l|c|c|c|}
    \hline 
              & $R_{1997-2009}$ & $R_{histórico}$ & $R_{2010-2021}$    \\ \hline
    10\%      & 0,08         &  0,08       & 0,08 \\ 
    20\%      & 0,05         &  0,05       & 0,05  \\
    30\%      & 0,03         &  0,03       & 0,03  \\ 
    40\%      & 0,02         &  0,02       & 0,02  \\
    50\%      & 0            & 0           &  0 \\ \hline
  \end{tabular}}
        \end{table}
```


# \small Descuento del 2% descarte - anchoveta centro-sur
##
```{=tex}
\begin{table}[h!]
 \small
    \centering
    \resizebox{7cm}{!} {
    \begin{tabular}{|l|c|c|c|}
    \hline 
              & $R_{1997-2009}$ & $R_{histórico}$ & $R_{2010-2021}$    \\ \hline
    10\%      & 186.873  &  185.768  &  184.349 \\ 
    20\%      & 192.617  &  191.514  &  190.101 \\
    30\%      & 196.758  &  195.658  &  194.249 \\ 
    40\%      & 200.297  &  199.198  &  197.793 \\
    50\%      & 203.605  &  202.507  &  201.106 \\ \hline
  \end{tabular}}
        \end{table}
```

\footnotesize
+ **CBA inicial 2021** = 210.167 toneladas (percentil del 30%, escenario de reclutamiento histórico período 1997-2020 y 2% de descarte)

+ **Primera revisión de CBA 2021** = *"statu quo"*

# Diferencia porcentual entre CBA inicial - 2%descarte y Segunda revisión de CBA - 2% descarte

## diferencia = 1-(2darevisiónCBA/CBAinicial)*100

```{=tex}

\begin{table}[h!]
 \small
    \centering
    \resizebox{8cm}{!} {
    \begin{tabular}{|l|c|c|c|}
    \hline 
              & $R_{1997-2009}$ & $R_{histórico}$ & $R_{2010-2021}$    \\ \hline
    10\%      &  1\%     & 8\%    & 18\%   \\ 
    20\%      & -7\%     & -1\%   &  7\%   \\
    30\%      & -12\%    & -7\%   & 0\%    \\ 
    40\%      & -16\%    & -11\%  &  -5\%  \\
    50\%      & -19\%    & -14\%  &  -9\%  \\ \hline
  \end{tabular}}
        \end{table}
```


# CBAs  por hito de revisión de anchoveta centro-sur

##
```{=tex}
\begin{table}[h!]
 \small
    \centering
    \resizebox{10.5cm}{!} {
    \begin{tabular}{|c|c|c|c|c|l|}
    \hline 
AÑO  & CBA inicial  & 1era revisión CBA  & 2da revisión CBA  & Desembarques  & Diferencia entre   \\ 
     & (t)          & (t)                & (t)               & (t)           &  desembarque y CBA \\ \hline
2014 & 42.200     & 42.200           & -               & 56.842   & 1,3 veces la CBA \\ 
2015 & 34.400     & 34.400           & 34.400          & 63.168   & 1,84 veces la CBA \\
2016 & 34.400     & 39.900           & 39.900          & 71.985   & 1,80 veces la CBA \\ 
2017 & 58.400     & 58.400           & 58.400          & 55.709   & 0,95 veces la CBA \\
2018 & 49.440     & 49.440           & 59.500          & 61.176   & 1,03 veces la CBA \\ 
2019 & 81.347     & 120.500          & 127.150         & 160.968  & 1,27 veces la CBA \\
2020 & 162.876    & 162.876          & 162.876         & 166.031  & 1,02 veces la CBA \\  
2021 & 210.167    & 210.167          & -               & 155.982*  & 0,74* veces la CBA \\ \hline
  \end{tabular}}
        \end{table}
```

\footnotesize

+ \*155.982 corresponde al desembarque acumulado a junio 2021
+ \*0,74 corresponde a 155.982/210.167

#

```{r CCTPP_CBAporHito,include=T, message=F,warning=F,eval=T, echo=FALSE,fig.height=1.8,fig.width=4.5,fig.align="center",fig.path="FigurasCCTPP_Octubre/", dev=c('pdf', 'bmp')}
library(stringr)
library(lattice)
library(ggplot2)
library(reshape)
library(dplyr)
library(ggthemes)
library(stringr)
library(knitr)

year<-    c(2014,2015,2016,2017,2018,2019,2020,2021)
CBAhito1<-c(42200,34400,34400,58400,49440,81347,162876,210167)
CBAhito2<-c(42200,34400,39900,58400,49440,120500,162876,210167)
CBAhito3<-c(NA,34400,39900,58400,59500,127150,162876,NA)
Desembarques <- c(56842,63168,71985,55709,61176,160968,166031,155982)


ind           <- cbind(CBAhito1,CBAhito2,CBAhito3,Desembarques) 
data          <- data.frame(ind) %>% mutate (Asesoria='data')%>% mutate (yrs= year)%>%melt(id.var=c('yrs', 'Asesoria'))

f1 <- ggplot(data, aes(yrs,value,colour=variable))+ geom_line()+ geom_point( size=2, shape=21, fill="white") + 
      labs(x = 'Años', y = 'Toneladas')  +
      scale_colour_manual(values=c(4,3,2,1))+
      theme_bw(base_size=9) + 
      ggtitle('')+
      theme(plot.title = element_text(hjust = 0.5))
f1

```



# CBAs inicial de anchoveta y sardina común

```{r CCTPP_alternaciaCBA,  include=T, message=F, echo=FALSE,fig.height=3,fig.width=4,fig.align="center"}
year<-seq(2014,2021,1)
CBAanch<-c(42.2,34.4,34.4,58.4,49.4,81.3,162.9,210.2)
CBAsard<-c(373,323,286,273,296,274,321,201.4)
CBAmixta<-rowSums(cbind(CBAanch,CBAsard))

par(mfrow=c(1,1),mar=c(4,4,1,1))
plot(year,CBAanch,type="o",ylim=c(40,530),xlim=c(2014,2022),pch=19,ylab="CBA inicial (miles de t)",xlab="Años",cex.lab=0.7,cex.axis=0.7)
lines(year,CBAsard,col=2,type="o",pch=19)
lines(year,CBAmixta,col=3,type="o",pch=19)
text(c(rep(2020,3),rep(2021,3)),c(170,321,483.9,215,190,411.6)+5,c("162.9 ","321.3","484.1","210.4","201.4","411.6"),cex=0.6)
legend(2016,530,c("CBAanch","CBAsard","CBAanch+sard"),col=c(1,2,3),lwd=1,pch=19,cex=0.7,bty="n")
```


# Primera Revisión de CBAs de anchoveta y sardina común

```{r CCTPP_alternaciaCBA1eraRevision,  include=T, message=F, echo=FALSE,fig.height=3,fig.width=4,fig.align="center"}
year<-seq(2014,2021,1)
CBAanch<-c(42.2,34.4,39.9,58.4,49.4,120.5,162.9,210.2)
CBAsard<-c(572,356,326,310,321,335,321,251)
CBAmixta2<-rowSums(cbind(CBAanch,CBAsard))

par(mfrow=c(1,1),mar=c(4,4,1,1))
plot(year,CBAanch,type="o",ylim=c(40,630),xlim=c(2014,2022),pch=19,ylab="Primera Revisión de CBA (miles de t)",xlab="Años",cex.lab=0.7,cex.axis=0.7)
lines(year,CBAsard,col=2,type="o",pch=19)
lines(year,CBAmixta2,col=3,type="o",pch=19)
text(c(rep(2020,3),rep(2021,3)),c(CBAsard[7],CBAanch[7],CBAmixta2[7],CBAsard[8],CBAanch[8],CBAmixta2[8])+8,c(CBAsard[7],CBAanch[7],CBAmixta2[7],CBAsard[8],CBAanch[8],CBAmixta2[8]),cex=0.6)
legend(2016,630,c("CBAanch","CBAsard","CBAanch+sard"),col=c(1,2,3),lwd=1,pch=19,cex=0.7,bty="n")
```

#

Gracias por su atención


# Alternancia en el estatus de anchoveta y sardina común

```{r CCTPP_alternanciaEstatus, echo=FALSE,fig.height=3,fig.width=4,fig.align="center"}

years1<-seq(1997,2022,1)


rpr_sard<-c(0.80,0.43,0.38,0.24,0.15,0.31,0.33,0.27,0.16,0.21,0.77,0.68,1.57,1.10,1.15,1.42,1.36,1.07,1.57,1.28,1.04,1.13,1.62,1.06,0.62,0.91)

rpr_anch<-c(0.92,0.50,0.56,0.54,0.63,1.08,1.54,1.90,1.64,1.76,1.85,1.30,0.82,0.43,0.18,0.15,0.16,0.21,0.27,0.30,0.46,0.57,0.7,0.99,1.30,1.13)

par(mfrow=c(1,1),mar=c(4,4,1,1))
plot(years1,rpr_sard,type="l",ylab="BD/BDrms",xlab="",ylim=c(0,2.5),xaxp=c(1990,2022,32),las=1,lwd=2,cex.lab=0.7,cex.axis=0.7,col=2)

lines(years1,rpr_anch,col=1,lwd=2)
#points(2020,1.02,pch=19,cex=1,col=1)
#text(2020,0.9,"2020",cex=0.8)
abline(h=c(1,0.5),col=c(3,2))
legend(1998,2.5,c("anchoveta centro-sur","sardina común"),col=c(1,2),lwd=c(2,2),bty="n",cex=0.7)



```

#
```{r CCTPP_ressguarsoVSstatusambos,include=T, warning=F,message=F,eval=F, echo=FALSE,fig.height=3,fig.width=4,fig.align="center",fig.path="FigurasInforme_Marzo/", dev=c('pdf', 'bmp')}
library(stringr)
library(lattice)
library(ggplot2)
library(reshape)
library(dplyr)
library(ggthemes)
library(stringr)
library(knitr)

name2<-"Anchoveta Centro-sur"
asesoria2<-c("julio20","marzo20","sept19","julio19","marzo19","sept18","julio18","marzo18","sept17","julio17","marzo17","sept16")
CBA<-c(163,163,163,127,120,81,60,49,49,NA,NA,58)
Crms<-c(169,203,193,142,174,130,82,75,89,NA,NA,78)
BD_BDrms2<-c(0.90,1.24,0.71,0.72,0.94,0.43,0.46,0.51,0.28,0.329,0.326,0.35)
c_crms2<-CBA/Crms

name3<-"Sardina común Centro-sur"
asesoria3<-c("julio20","marzo20","sept19","julio19","marzo19","sept18","julio18","marzo18","sept17","julio17","marzo17","sept16")
CBA3<-c(321,321,321,337,335,274,321,321,296,336,310,273)
Crms3<-c(282,306,345,381,390,311,410,415,345,411,355,294)
BD_BDrms3<-c(1.05,0.93,1.46,1.46,1.15,0.95,0.95,1.05,0.94,0.926,0.901,1.48)
c_crms3<-CBA3/Crms3

CBA21_sarR1<-c(191.5,210,223.3,234.6,245.2)
CBA21_sarR2<-c(346.3,378.1,401,420.6,438.9)
CBA21_sarR3<-c(218.9,245,263.7,279.8,294.8)
ressarR1<-CBA21_sarR1/CBA21_sarR1[5]
ressarR2<-CBA21_sarR2/CBA21_sarR2[5]
ressarR3<-CBA21_sarR3/CBA21_sarR3[5]

CBA21_anchR1<-c(185.8,207.8,223.7,237.3,250)
CBA21_anchR2<-c(172.2,194.2,210.2,223.8,236.5)
CBA21_anchR3<-c(156,178.1,194.1,207.7,220.5)
resanchR1<-CBA21_anchR1/CBA21_anchR1[5]
resanchR2<-CBA21_anchR2/CBA21_anchR2[5]
resanchR3<-CBA21_anchR3/CBA21_anchR3[5]

ind1 <-data.frame(BD_BDrms=c(BD_BDrms2,BD_BDrms3),CBA_Crms=c(c_crms2,c_crms3),
                  BD_BDrms21s=c(rep(0.53,5),rep(NA,19)),
                  BD_BDrms21a=c(rep(1.4,5),rep(NA,19)),
                  CBA21s_Crms=c(ressarR1,rep(NA,19)),
                  CBA21a_Crms=c(resanchR1,rep(NA,19)))

f1<-ggplot(ind1) + 
    lims(x=c(0,1.5),y=c(0,1.5)) +
    geom_point(aes(BD_BDrms,CBA_Crms),size=2,shape=21,fill="white")+
    geom_point(aes(BD_BDrms21s,CBA21s_Crms),size=2,shape=21,fill="red")+
    geom_point(aes(BD_BDrms21a,CBA21a_Crms),size=2,shape=21,fill="green")+
    geom_smooth(aes(BD_BDrms,CBA_Crms),method=lm,formula=y~splines::bs(x,3))+
    geom_vline(xintercept=c(.5,.9,1),col=c(2,1,1),lty=c(1,2,1))+
    geom_hline(yintercept=1) +
    scale_x_continuous(breaks = seq(from = 0, to = 2, by = 0.1)) +
    scale_y_continuous(breaks = seq(from = 0, to = 2, by = 0.1)) +
    labs(x = 'BD/BDrms', y = 'CBA/Crms')+
    theme_bw(base_size=9) + 
    ggtitle('Ranch[1997-2009] y Rsard[1991-2007]')+
     theme(plot.title = element_text(hjust = 0.5),legend.position="none")
f1

```


# Análisis retrospectivo anchoveta centro-sur

```{=tex}
\begin{center}
\includegraphics[width=0.6\textwidth]{Figuras/Fig28-1.pdf}
\end{center}
```



